【裁判字號】    92,交聲,118
【裁判日期】    920630
【裁判案由】    聲明異議
【裁判全文】
臺灣嘉義地方法院交通事件裁定                    九十二年度交聲字第一一八號
    原處分機關  交通部公路局嘉義區監理所
    異  議  人  甲○○
    即受處分人
右列異議人即受處分人因違反道路交通管理處罰條例案件，對於原處分機關即交通部
公路局嘉義區監理所中華民國九十二年五月九日所為之處分（嘉監裁字第裁七○－Ｌ
00000000號裁決書）聲明異議，本院裁定如左：
    主  文
異議駁回。
    理  由
一、異議意旨略以：異議人因於民國九十二年四月五日上午三時十分許，駕駛車牌號
    碼四四六—ＬＦ號營業一般小客車，行經嘉義市○○路、保健街口時，竟疏未注
    意，不慎擦撞前方、同向由乙○○所駕駛，車牌號碼ＫＮ—七一０八號之自用小
    客車，致乙○○及其車內乘客楊麗卿受傷，異議人肇事後，即停車搖下車窗，向
    對方致歉，並指著車身所漆姓名、車號，告知會盡快回來處理，因異議人肇事後
    心慌、身體不適，故未下車處理，並非肇事故意逃逸云云。
二、按「汽車駕駛人，駕駛汽車肇事致人受傷或死亡，應即採取救護或其他必要措施
    ，並向警察機關報告，不得駛離；違者吊扣其駕照三個月至六個月；逃逸者吊銷
    駕駛執照。」道路交通管理處罰條例第六十二條第一項定有明文。「又汽車駕駛
    人，曾依第二十七條第二項、第二十九條之二第四項、第三十五條第一項、第二
    項後段、第三項後段、第三十七條第二項、第五十四條、第六十一條第一項第一
    款、第二款、第六十二條第一項之規定吊銷駕駛執照者，終身不得考領駕駛執照
    。」同條例第六十七條第一項亦有明文。
三、經查：本案異議人對其於九十二年四月五日上午三時十分許，駕駛車牌號碼四四
    六—ＬＦ號營業一般小客車，行經嘉義市○○路、保健街口時，竟疏未注意，不
    慎擦撞前方、同向由乙○○所駕駛，車牌號碼ＫＮ—七一０八號之自用小客車，
    致乙○○及其車內乘客楊麗卿受傷之事實固不爭執，惟否認有何肇事逃逸之違規
    行為，並以係因心慌及身體不適，故未下車處理，並非故意逃逸云云。然查，本
    案車禍發生係因異議人由後方追撞被害人所駕駛車輛，因心裡害怕緊張，所以才
    駛離現場逃逸，沒有停留現場採取救援，亦未報警等情，業據異議人於臺灣嘉義
    地方法院檢察署九十二年偵字第三０三四號警訊中坦承不諱，核與被害人乙○○
    指訴情節相符，而本件車禍致乙○○及楊麗卿身體受傷，亦據乙○○於本院調查
    中證述屬實（本院九十二年六月二十日訊問筆錄），此外，嘉義市警察局交通隊
    交通事故談話紀錄表乙份附卷可稽，而異議人所犯刑法第一百八十五條之四之肇
    事逃逸罪，亦經檢察官緩起訴處分確定，有臺灣嘉義地方法院檢察署九十二年偵
    字第三０三四號緩起訴處分書一紙附卷可按，是異議人所稱絕非逃逸云云，顯與
    事實不符；是異議人既於肇事致人受傷後逃逸，即屬違反道路交通管理處罰條例
    第六十二條第一項之規定，原處分機關據以處罰，即無不合。異議人之異議，既
    於法無據，應予駁回。
據上論結，應依道路交通管理處罰條例第八十七條第二項、道路交通案件處理辦法第
十九條裁定如主文。
中      華      民      國      九十二      年      六    月    三十    日
                                臺灣嘉義地方法院交通法庭
                                    審判長法  官  夏  金  郎
                                          法  官  康  存  真
                                          法  官  陳  俞婷
右正本證明與原本無異。
如不服本裁定，應於裁定送達後五日內向本院提出抗告狀（應附繕本）。
中      華      民      國      九十二      年      七    月      二    日
                                          書記官  李  彩  娥


司法院資訊處製作；財團法人民間司法改革基金會備份。
